【裁判字號】    98,交聲,2347
【裁判日期】    980714
【裁判案由】    違反道路交通管理處罰條例聲明異議
【裁判全文】
臺灣臺北地方法院交通事件裁定        98年度交聲字第2347號
原處分機關  臺北市交通事件裁決所
異  議  人
即受處分人  甲○○
上列異議人即受處分人因違反道路交通管理處罰條例案件，對於
臺北市交通事件裁決所於中華民國九十八年六月二十五日所為之
處分（原處分案號：北市裁申字第裁二二─ＢＣ0000000
號），聲明異議，本院裁定如下：
    主  文
異議駁回。
    理  由
一、按汽車駕駛人，行經有燈光號誌管制之交岔路口闖紅燈者，
    處新臺幣（下同）一千八百元以上五千四百元以下罰鍰，道
    路交通管理處罰條例第五十三條第一項定有明文。復按汽車
    駕駛人，違反上開規定者，應記違規點數三點，同法第六十
    三條第一項第三款亦有規定。又行為人如係駕駛汽車闖紅燈
    行駛，嗣為警逕行舉發，而在舉發違反道路交通管理事件通
    知單上所載之應到案日期前聽候裁決，經主管機關調查後仍
    認定其有上開違規行為者，依違反道路交通管理事件統一裁
    罰基準及處理細則第四十四條第一項及違反道路交通管理事
    件統一裁罰基準表之規定，需對該行為人處以二千七百元之
    罰鍰，並記違規點數三點。
二、本件異議人即受處分人甲○○於民國九十八年一月二十四日
    十三時零七分許，駕駛車牌號碼ＣＵ─八一五七號自用小客
    車，行經高雄市有燈光號誌管制之高鐵路與曾子路交岔路口
    時，闖越紅燈行駛，故為高雄市政府警察局交通警察大隊第
    三組逕行舉發小組交通助理員陳秋蜜逕行舉發，以受處分人
    有道路交通管理處罰條例第五十三條第一項規定之行為掣發
    高雄市政府警察局高市警交相字第ＢＣ0000000號舉
    發違反道路交通管理事件通知單（下簡稱舉發通知單）予以
    舉發，嗣受處分人於舉發通知單上所載之應到案日期（即九
    十八年三月三十日）前之九十八年二月二十七日向原處分機
    關臺北市交通事件裁決所申訴，原處分機關函請舉發機關調
    查結果，仍認受處分人有上開違規行為，乃依道路交通管理
    處罰條例第五十三條第一項、第六十三條第一項第三款規定
    ，於九十八年六月二十五日以北市裁申字第裁二二─ＢＣ0
    000000號違反道路交通管理事件裁決書裁處受處分人
    罰鍰二千七百元，並記違規點數三點。
三、受處分人聲明異議意旨略以：伊所迴轉之路口並無設置有交
    通號誌，伊自無闖越紅燈行駛之違規行為，且伊行駛之該路
    段前方道路不通，沒有明顯引導行車動線，當時亦無人車經
    過，亦無影響交通安全，故原處分難認合法，應予撤銷云云
    。
四、經查：本件受處分人甲○○於民國九十八年一月二十四日十
    三時零七分許，駕駛車牌號碼ＣＵ─八一五七號自用小客車
    ，在高雄市○○路與曾子路交岔路口迴轉等情，為受處分人
    所不爭執，並有卷附採證照片二幀可證。再觀諸採證照片上
    所顯示情形，可知受處分人迴轉之交岔路口，前方設置有交
    通號誌，且於受處分人迴轉之際，顯示圓形紅燈，且該紅燈
    已亮起十七秒，惟受處分人並未依號誌之指示，暫停於停止
    線後，仍繼續超越停止線往前行駛並續行迴轉，是堪認受處
    分人確有行經有燈光號誌管制之交岔路口闖越紅燈行駛之違
    規行為。受處分人雖以前詞置辯，惟上開交岔路口設置有燈
    光號誌，此參採證照片即明，自非受處分人所稱係屬無號誌
    之交岔路口；此外，受處分人所行駛方向之前方道路，為一
    單行道（此見採證照片即明），則可知該前方道路隨時可能
    有車輛駛出，受處分人若不依號誌行車，對於其自身及其餘
    用路人之安全，自有極大影響，從而，受處分人上開抗辯均
    係卸責之詞，不足採信。
五、綜上所述，本件受處分人有前揭違規行為，原處分機關依道
    路交通管理處罰條例第五十三條第一項、第六十三條第一項
    第三款之規定，裁處受處分人罰鍰二千七百元，並記違規點
    數三點，核無違誤，本件受處分人之異議為無理由，自應將
    其異議駁回。
據上論斷，應依道路交通案件處理辦法第十九條，裁定如主文。
中    華    民    國    98    年    7     月    14    日
                    交通法庭  法  官  劉素如
上正本證明與原本無異。
如不服本裁定，應於裁定送達後5 日內向本院提出抗告狀。
                              書記官  陳育君
中    華    民    國    98    年    7     月    14    日


司法院資訊處製作；財團法人民間司法改革基金會備份。
